# 非同控

提问人：zhs7403 时间：2022-08-02 12:14:09
非同控下，在计算按照购买日子公司的公允价值持续计算的合并报表中子公司净资产账面价值时，要不要考虑内部交易的影响？比如A非同控B，购买日之前双方存在债权债务关系。

回答人：chenyiwei
子公司购买日的可辨认净资产是按当日公允价值计量的。公允价值的计量不受该日之前发生的交易未实现损益影响。即使此前购买方对被购买方具有重大影响，涉及顺流交易未实现损益，但在购买日通过公允价值计量视同其已实现，在购买日后的合并报表中无需再考虑购买日之前的交易所导致的未实现损益。